【裁判字號】    99,上易,2412
【裁判日期】    991029
【裁判案由】    毒品危害防制條例
【裁判全文】
臺灣高等法院刑事判決                99年度上易字第2412號
上  訴  人
即  被  告  甲○○
上列上訴人因毒品危害防制條例案件，不服臺灣板橋地方法院99
年度易字第2045號，中華民國99年8月31日第一審判決（起訴案號
：臺灣板橋地方法院檢察署99年度毒偵字第2972號），提起上訴
，本院判決如下：
    主  文
上訴駁回。
    理  由
一、按刑事訴訟法第三百六十一條第一項、第二項、第三百六十
    七條前段規定，不服地方法院之第一審判決而上訴者，應向
    管轄第二審之高等法院為之，其上訴書狀應敘述具體理由，
    若第二審法院認為上訴書狀未敘述理由或上訴有第三百六十
    二條前段之情形者，應以判決駁回之。所謂具體理由，必係
    依據卷內既有訴訟資料，或提出新事證，指摘或表明第一審
    判決於採證認事、用法或量刑等方面，是否有足以影響判決
    本旨之不當或違法，而構成應予撤銷之具體事由。若僅稱原
    判決認定事實錯誤、違背法令或者量刑失之過重或輕縱，而
    未指出具體事由，或形式上雖已指出具體事由，然該事由縱
    屬實，亦不足認原判決有何不當或違法者，自應認該上訴即
    非合法。
二、上訴人即被告甲○○上訴意旨略以，上訴人因找工作四處碰
    壁，一時心灰意冷，又巧遇昔日同房獄友慫恿下，由於自己
    意志不堅，再次吸食安非他命。然上訴人有正常工作，並非
    成癮毒犯、作奸犯科之人，只因一時糊塗，深感懊悔。原判
    決斷章取義，容有誤會，論上訴人施用第二級毒品，處有期
    徒刑5月，有欠公允云云。
三、惟查：(一)上訴人持有第一級毒品及施用第二級毒品之事實，
    迭據上訴人於警詢、偵查中及原審審理時供承不諱，且有查
    扣之白色粉塊、白色粉末及白色透明結晶可稽，而經檢驗結
    果，確分別檢出含第一級毒品海洛因、第二級毒品甲基安非
    他命成分，再採集上訴人之尿液，經檢驗結果，確呈安非他
    命類陽性反應無訛；又上訴人前犯搶奪、施用及販賣第二級
    毒品等罪，執行完畢後再犯本件之罪，此有本院被告前案紀
    錄表可考，原判決憑以認定上訴人犯持有第一級毒品及施用
    第二級毒品罪，累犯，洵屬有據。上訴意旨空言指摘原判決
    「斷章取義」，核非具體事由。(二)原判決業已審酌「上訴人
    前因施用毒品，獲得不起訴處分之寬典，復入監執行徒刑完
    畢，仍無法戒絕毒癮，再次漠視法令禁制而犯本罪，惟其施
    用毒品所生危害，實以自戕身心健康為主，對於他人生命、
    身體、財產等法益，尚無明顯而重大之實害，兼衡其非法持
    有第一級毒品之數量及其犯罪後坦承犯行，已知悔悟等一切
    情狀，分別予以量刑，並諭知易科罰金之折算標準及合併定
    其應執行刑，以示懲儆。」上訴意旨徒以「上訴人有正常工
    作，並非成癮毒犯、作奸犯科之人，只因一時糊塗，深感懊
    悔。」云云，任指原判決量刑有欠公允，亦難認係具體事由
    。(三)揆之首開說明，上訴人之上訴，並非合法，應予駁回，
    並不經言詞辯論為之。
據上論斷，應依刑事訴訟法第367條前段、第372條，判決如主文
。
中    華    民    國    99    年    10    月    29    日
                  刑事第二十三庭  審判長法  官  童有德
                                        法  官  劉方慈
                                        法  官  陳祐治
以上正本證明與原本無異。
不得上訴。
                                        書記官  張詠婷
中    華    民    國    99    年    10    月    29    日

司法院資訊處製作；財團法人民間司法改革基金會備份。
